【裁判字號】    99,上訴,2191
【裁判日期】    990823
【裁判案由】    毒品危害防制條例
【裁判全文】
臺灣高等法院刑事判決                99年度上訴字第2191號
上  訴  人
即  被  告  甲○○
上列上訴人因違反毒品危害防制條例案件，不服臺灣板橋地方法
院99年度訴字第1038號，中華民國99年5月31日第一審判決（起
訴案號：臺灣板橋地方法院檢察署99年度毒偵字第1767號），提
起上訴，本院判決如下：
    主  文
上訴駁回。
    理  由
一、按依刑事訴訟法第350條、第361條、第362條、第367條規定
    ，不服地方法院之第一審判決而上訴者，須提出上訴書狀，
    並應敘述具體理由，為上訴必備之程式。倘所提出之書狀未
    敘述上訴理由，或僅曾以言詞陳述上訴理由者，均應於上訴
    期間屆滿後20日內補提理由書於第一審法院。第一審法院經
    形式審查，認逾期未補提上訴理由者，應定期間先命補正；
    逾期未補正者，為上訴不合法律上之程式，應以裁定駁回。
    又雖已提出上訴理由，但所提非屬具體理由者，則由第二審
    法院以上訴不合法律上之程式，判決駁回。而所謂具體理由
    ，必係依據卷內既有訴訟資料或提出新事證，指摘或表明第
    一審判決有何採證認事、用法或量刑等足以影響判決本旨之
    不當或違法，而構成應予撤銷之具體事由，始克當之，若僅
    泛言原判決認定事實錯誤、違背法令、量刑失之過重或輕縱
    ，而未依上開意旨指出具體事由，或形式上雖已指出具體事
    由，然該事由縱使屬實，亦不足以認為原判決有何不當或違
    法者，皆難謂係具體理由，俾與第二審上訴制度旨在請求第
    二審法院撤銷、變更第一審不當或違法之判決，以實現個案
    救濟之立法目的相契合，並節制濫行上訴（最高法院97年度
    臺上字第892號判決要旨參照）。是上訴人之上訴書狀或補
    提之上訴理由書，雖有敘述上訴理由，惟並未具體敘述第一
    審判決有上述違法、不當情形，或形式上雖已指出具體事由
    ，然該事由縱使屬實，亦不足以認為原判決有何不當或違法
    者，即與未敘述具體理由無異，其所為上訴，即不符合上訴
    之法定要件。
二、本件上訴人即被告不服原審判決，提起上訴，上訴狀理由略
    以：被告因再次吸毒，本不存太多希望，可現在已戒，又有
    正當工作，正常生活，懇請有自新改過機會云云。
三、查本案原審判決以被告甲○○於原審就被訴事實坦承不諱；
    並有臺灣尖端先進生技醫藥股份有限公司99年3月3日濫用藥
    物檢驗報告（見99年度毒偵字第1767號卷第38頁）、臺北市
    政府警察局偵辦毒品案件尿液檢體委驗單（見99年度毒偵字
    第1767號卷第17頁）各1份佐證。又以被告持有扣案之白色
    粉末1包經送鑑定，確含第一級毒品海洛因成分（實稱毛重
    0.174公克，淨重0.034公克，取樣0.002公克鑑定用罄，餘
    重0.032公克），亦有臺北市政府警察局中正第一分局扣押
    筆錄、扣押物品目錄表（見99年度毒偵字第1767號卷第10、
    13 頁）各1份在卷足佐，復有注射針筒1支扣案足憑，因認
    被告之自白與事實相符，堪予採信；並以被告於受有期徒刑
    執行完畢後5年內，故意再犯本件有期徒刑以上之罪，為累
    犯，依刑法第47條第1項加重其刑。另以被告係於員警向其
    盤查時，主動供陳其施用、持有毒品之事實，並自行交出所
    持有之海洛因及注射針筒予員警當場製作扣押筆錄予以扣案
    ，認被告係對於未發覺之犯罪為自首而受裁判，符合自首之
    要件，依刑法第62條前段之規定，減輕其刑，並依法先加重
    後減輕之。審酌被告前經強制戒治執行完畢後，仍未能戒斷
    其施用毒品之惡習，惟其犯後坦承其過，態度良好，核施用
    毒品屬於自殘行為，犯罪手段尚屬輕微，及其犯罪動機、目
    的、生活狀況、智識程度、所生危害等一切情狀，量處有期
    徒刑7月。扣案之海洛因1包(驗餘淨重0.032公克)，不問屬
    於犯人與否，依毒品危害防制條例第18條第1項前段規定，
    沒收銷燬。扣案之包裝上開海洛因之外包裝袋1只及注射針
    筒1支，係被告所有預備供其犯本案施用第一級毒品罪所用
    之物，應依刑法第38條第1項第2款之規定宣告沒收之。核其
    認事用法並無違誤，量刑亦稱妥適。
四、上訴人上訴意旨泛稱略以：懇請讓伊有改過自新機會云云。
    惟按量刑之輕重，乃實體法上賦予法院得為自由裁量之事項
    ，倘已斟酌刑法第57條各款所列情狀，而未逾越法定刑度，
    或濫用其權限，即不能任意指為違法。原審審酌上開事項，
    且被告所犯施用第一級毒品犯行，其法定本刑為6月以上5年
    以下有期徒刑之罪，被告前已有違反毒品危害防制條例等前
    科，原審就上開之罪判處有期徒刑7月，尚難謂過重，且未
    逾越法定刑度範圍，自不得指為違法。是上訴人上訴意旨所
    述，不足以認為原判決有何不當或違法者，即與未敘述具體
    理由無異，其所為上訴，即不符合上訴之法定要件，爰不經
    言詞辯論予以駁回。
五、據上論斷，應依刑事訴訟法第367條前段、第372條，判決如
    主文。
中    華    民    國    99    年    8     月    23    日
                  刑事第六庭審判長法  官  郭豫珍
                                  法  官  何信慶
                                  法  官  吳淑惠
以上正本證明與原本無異。
如不服本判決，應於收受送達後10日內向本院提出上訴書狀，其
未敘述上訴之理由者並得於提起上訴後10日內向本院補提理由書
（均須按他造當事人之人數附繕本）「切勿逕送上級法院」。
                                  書記官  陳雅加
中    華    民    國    99    年    8     月    23    日

司法院資訊處製作；財團法人民間司法改革基金會備份。
